臺灣高等法院高雄分院民事裁定　　　　　　　　　　九十三年度家抗字第一六號
　　　抗　告　人　乙○○
　　　　　　　　　丁○○
　　　　　　　　　丙○○
　　　法定代理人　戊○○
　　　　　　　　　甲○○
右抗告人間因收養子女事件，對於中華民國九十二年十二月三十日臺灣高雄地方法院
九十二年度養聲字第二八七號所為裁定提起抗告，本院裁定如左：
      主    文
原裁定廢棄。
認可抗告人乙○○、丁○○共同收養抗告人丙○○（民國九十二年八月十二日生）為
養女。
抗告及聲請程序費用由抗告人負擔。
      理    由
一、抗告意旨略以：渠等之收養動機未違背公序良俗；乙○○、丁○○已調整照顧計
    劃，丙○○白天由生母甲○○照顧，晚上則帶回自己照顧；並將於丙○○有意思
    能力時，即告知身世，並均稱生父母及養父母為「爸爸」、「媽媽」，於丙○○
    成長過程予以適當之教育，不會發生丙○○對父母認同之問題，丙○○成長期間
    ，有二位父母照顧，在溫暖及疼愛中成長，對其有利云云。
二、抗告人即收養人丁○○係抗告人即被收養人丙○○（民國九十二年八月十二日生
    ）父親戊○○之姐姐。戊○○、甲○○除育有丙○○外，尚有長女蔡家宜（民國
    八十八年四月廿一日生），乃欲再生第三胎，因從事夜市生意，生活非富裕，恐
    無法負擔三子之養育費用，適乙○○、丁○○結婚十年不孕，未育小孩，乙○○
    、丁○○乃決定收養丙○○為養女，並經戊○○、甲○○同意等情，為乙○○、
    丁○○、戊○○、甲○○陳述明確，經核該收養尚無無效或得撤銷之原因。所應
    予審酌者，乃是否有事實足認收養於養子女不利之情事﹖按法院認可兒童收養事
    件，應考慮兒童之最佳利益。決定兒童之最佳利益時，應斟酌收養人之人格、經
    濟能力、家庭狀況及以往照顧或監護其他兒童之紀錄。本件收養人乙○○、蔡如
    係被收養人丙○○之姑丈及姑姑，誼屬至親，又自幼撫養（丙○○係九十二年八
    月十二日出生），視如己出，則被收養人在至親之教養、照顧、疼愛中成長，同
    時擁有養父母及本生父母兩個家庭之溫暖，且乙○○夫婦及戊○○夫婦亦均表示
    將於丙○○懂事即告知其身分，故能分辨其區別養父母與本生父母，不致混淆、
    困惑，現在乙○○夫婦已於夜間將丙○○帶回家自己照顧，亦可培養親子關係，
    並熟悉養育子女之道，且乙○○夫婦身體健康，擁有自己之房子，乙○○在大樂
    股份有限公司光華分公司擔任食品課課長，有服務証明書、有土地及房屋所有權
    狀、體格檢查紀錄表可參（原審卷七至十二頁），丁○○在娘家幫忙內衣批發，
    亦有訪視調查報告足參（原審卷卅六頁），自係最符合兒童最佳利益之考量，亦
    無對本生父母不利之情形。至於訪視報告所載潘收人收養動機被動，收養人欲把
    被收養人全日托交親人照顧，會影響被收養人對收養人依附關係，及於成年後再
　　告知與被收養人間之關係不適等情，（原審卷卅二至卅七頁），惟上開收養後對
　　丙○○不利之因素，乙○○夫婦及戊○○夫婦既於參考專業意見後，表示已予配
　　合改進，則訪視報告所疑慮不利於丙○○之因素即已不存在，況且本件收養亦無
　　違反公序良俗之情事，且使兒童瞭解生與養皆係對一個人健全成長不可或缺之因
　　素，幫助其成長，並獲得更多人之關愛，是以本院認本件收養符合多數利害關係
　　人之意願及兒童之最佳利益，應予准予認可。原裁定駁回抗告人之聲請，尚有未
　　洽。抗告意旨指摘原裁定不當，求予廢棄，為有理由，應由本院將原裁定予以廢
　　棄，裁定如主文第二項所示。
三、據上論結，本件抗告為有理由，依非訟事件法第八條第一項前段、第十條、第二
    十八條，民事訴訟法第四百九十二條、第八十五條第一項前段，裁定如主文。
中　　　華　　　民　　　國　　九十三　　年　　　二　　　月　　 廿三　　 日
                                      臺灣高等法院高雄分院民事第六庭
~B1審判長法官　許明進
~B2　　　法官　謝肅珍
~B3　　　法官　李炫德
正本係照原本作成。
不得抗告。
~B法院書記官　黃玉珠
中　　　華　　　民　　　國　　九十三　　年　　　二　　　月　　 二十四　 日
